臺灣雲林地方法院刑事裁定
111年度聲字第356號
聲  請  人  臺灣雲林地方檢察署檢察官
受  刑  人  陳佳男




上列聲請人因對受刑人數罪併罰有二裁判以上，聲請定其應執行
之刑（111年度執字第676號），本院裁定如下：
    主  文
陳佳男所犯如附表所示之罪刑，應執行有期徒刑拾壹年參月。
    理  由
一、聲請意旨略以：受刑人陳佳男因違反毒品危害防制條例等案
    件，先後經法院判決確定如附表所示，應依刑法第53條及第
    51條第5款規定，定其應執行之刑，爰依刑事訴訟法第477條
    第1項聲請定其應執行刑等語。
二、按裁判確定前犯數罪者，併合處罰之。但有下列情形之一者
    ，不在此限：一、得易科罰金之罪與不得易科罰金之罪。二
    、得易科罰金之罪與不得易服社會勞動之罪。三、得易服社
    會勞動之罪與不得易科罰金之罪。四、得易服社會勞動之罪
    與不得易服社會勞動之罪。前項但書情形，受刑人請求檢察
    官聲請定應執行刑者，依第51條規定定之；數罪併罰，分別
    宣告其罪之刑，若宣告多數有期徒刑者，於各刑中之最長期
    以上，各刑合併之刑期以下，定其刑期。但不得逾30年。刑
    法第50條、第53條、第51條第5款分別定有明文。次按裁判
    確定前犯數罪併合處罰之案件，有2以上裁判，應依刑法第5
    1條第5款至第7款定應執行之刑，茍經檢察官聲請時，最後
    事實審法院即應以裁定定其應執行之刑，殊不能因數罪中之
    一部分犯罪之刑業經執行完畢，即謂與刑法第50條規定「裁
    判確定前犯數罪者，併合處罰」之要件不符（最高法院100
    年度台抗字第968號裁定要旨參照）；至數罪併罰之數刑罰
    有已執行完畢部分，因嗣後與他罪合併定應執行刑，而由檢
    察官換發執行指揮書執行應執行刑者，其前已執行之有期徒
    刑部分，僅應予扣除而已（最高法院93年度台非字第298號
    判決要旨、102年度台抗字第417號裁定意旨參照）。再按刑
    事訴訟法第370條第2項、第3項，已針對第二審上訴案件之
    定應執行刑，明定有不利益變更禁止原則之適用；而分屬不
    同案件之數罪併罰有應更定執行刑之情形，倘數罪之刑，曾
    經定應執行刑，再與其他裁判宣告之刑定應執行刑時，在法
    理上亦同受此原則之拘束。亦即，另定之執行刑，其裁量所
    定之刑期，不得較重於前定之執行刑加計後裁判宣告之刑或
    所定執行刑之總和（最高法院109年度台抗字第1291號裁定
    意旨參照）。又數罪併罰中之一罪，依刑法規定得易科罰金
    ，若因與不得易科之他罪併合處罰結果而不得易科罰金時，
    原可易科部分所處之刑，自亦無庸為易科折算標準之記載（
    司法院大法官釋字第144、679號解釋意旨參照）。
三、經查，本件受刑人因違反毒品危害防制條例等案件，先後經
    本院判處如附表所示之刑，並均經分別確定在案，且各罪俱
    係於附表編號1所示判決確定日期（民國110年1月26日）前
    所為，就上開各案犯罪事實為最後判決之法院復為本院，有
    各該刑事判決書及臺灣高等法院被告前案紀錄表各1份附卷
    可稽，而其中如附表編號1所示之罪係處得易科罰金之刑，
    其餘之罪則不得易科罰金，合於刑法第50條第1項但書第1款
    所定之情形，依同條第2項規定，須經受刑人請求檢察官聲
    請定其應執行刑，始得依同法第51條規定定之。茲受刑人已
    具狀請求檢察官就如附表所示之罪聲請合併定應執行刑，有
    其親簽並按捺指印之臺灣雲林地方檢察署刑法第50條第1項
    但書案件是否請求定應執行刑調查表1份在卷足憑（見本院
    卷第17至18頁），則聲請人據此聲請定其應執行之刑，於法
    即無不合，應予准許。另受刑人所犯如附表編號1所示之罪
    固已執行完畢，有上開前案紀錄表可按（見本院卷第9頁）
    ，惟揆諸前揭說明，仍得與如附表編號2至20所示之罪合併
    定其應執行刑。又受刑人所犯如附表編號2至20所示之罪，
    雖曾經本院以109年度訴字第702號、110年度訴字第151號合
    併判決定應執行有期徒刑11年2月確定在案，有前揭判決及
    上開前案紀錄表存卷可參，然依上說明，仍得與附表編號1
    所示之罪合併定應執行之刑，而本院就附表所示之20罪再為
    定應執行刑之裁定時，除不得逾越刑法第51條第5款所定界
    限外，亦不得重於曾定應執行刑加計其他宣告刑之總和。爰
    斟酌受刑人各次犯罪之時間、情節、行為次數、行為方式、
    法益侵害情況、所犯罪名及罪質異同、加重效益，對於受刑
    人所犯數罪為整體非難評價，兼衡受刑人對於本件定刑所陳
    述之意見（見本院卷第79頁），於不逾越內、外部界限之範
    圍內，定其應執行之刑如主文所示。至受刑人所犯如附表編
    號1所示之罪雖經法院判處得易科罰金之刑，然既與不得易
    科罰金之刑合併定應執行刑，揆之前揭說明，自無庸再為易
    科罰金折算標準之諭知。
四、依刑事訴訟法第477條第1項，刑法第50條第1項但書第1款、
    第2項、第53條、第51條第5款，裁定如主文。
中　　華　　民　　國　　111 　年　　5 　　月　　31　　日
                  刑事第三庭  法  官  蘇珈漪
以上正本證明與原本無異。
如不服本裁定，應於裁定送達後5日內向本院提出抗告狀。
                              書記官  曾百慶
中　　華　　民　　國　　111 　年　　5 　　月　　31　　日

【附表：受刑人陳佳男定應執行刑案件一覽表】
編　          號  1 2 3 罪　          名  妨害公務 （隱匿公務員職務上掌管之物品罪） 毒品危害防制條例(販賣第二級毒品) 毒品危害防制條例(販賣第二級毒品) 宣    告   刑  有期徒刑2月，如易科罰金，以新臺幣1,000元折算1日 有期徒刑3年7月 有期徒刑3年6月 犯  罪  日 期  109年7月27日 108年10月11日 108年9月26日 偵查(自訴)機關 年　度　案　號  雲林地檢109年度偵字第8017號 雲林地檢109年度偵字第5177、6081號、110年度偵第287、305、1348號 雲林地檢109年度偵字第5177、6081號、110年度偵第287、305、1348號 最　後 事實審 法　　院 臺灣雲林地方法院 臺灣雲林地方法院 臺灣雲林地方法院  案　　號 109年度虎簡字第303號 109年度訴字第702號、110年度訴字第151號 109年度訴字第702號、110年度訴字第151號  判決日期 109年12月29日 111年1月5日 111年1月5日 確　定 判　決 法　　院 臺灣雲林地方法院 臺灣雲林地方法院 臺灣雲林地方法院  案　　號 109年度虎簡字第303號 109年度訴字第702號、110年度訴字第151號 109年度訴字第702號、110年度訴字第151號  判決日期 110年1月26日 111年3月1日 111年3月1日  備           註  雲林地檢110年度執字第534號（已易科罰金執行完畢） ⑴雲林地檢111年度執字第676號 ⑵編號2至20，前經本院以109年度訴字第702號、110年度訴字第151號合併判決定應執行有期徒刑11年2月確定  

編　          號  4 5 6 罪　          名  毒品危害防制條例(販賣第一級毒品) 毒品危害防制條例(販賣第一級毒品) 毒品危害防制條例(販賣第一級毒品) 宣    告   刑  有期徒刑7年6月 有期徒刑7年7月 有期徒刑7年7月 犯  罪  日 期  108年9月18日 108年9月16日 108年9月17日 偵查(自訴)機關 年　度　案　號  雲林地檢109年度偵字第5177、6081號、110年度偵第287、305、1348號 雲林地檢109年度偵字第5177、6081號、110年度偵第287、305、1348號 雲林地檢109年度偵字第5177、6081號、110年度偵第287、305、1348號 最　後 事實審 法　　院 臺灣雲林地方法院 臺灣雲林地方法院 臺灣雲林地方法院  案　　號 109年度訴字第702號、110年度訴字第151號 109年度訴字第702號、110年度訴字第151號 109年度訴字第702號、110年度訴字第151號  判決日期 111年1月5日 111年1月5日 111年1月5日 確　定 判　決 法　　院 臺灣雲林地方法院 臺灣雲林地方法院 臺灣雲林地方法院  案　　號 109年度訴字第702號、110年度訴字第151號 109年度訴字第702號、110年度訴字第151號 109年度訴字第702號、110年度訴字第151號  判決日期 111年3月1日 111年3月1日 111年3月1日  備           註  ⑴雲林地檢111年度執字第676號 ⑵編號2至20，前經本院以109年度訴字第702號、110年度訴字第151號合併判決定應執行有期徒刑11年2月確定   

編　          號  7 8 9 罪　          名  毒品危害防制條例(販賣第一級毒品) 毒品危害防制條例(販賣第一級毒品) 毒品危害防制條例(販賣第二級毒品) 宣    告   刑  有期徒刑7年7月 有期徒刑5年1月 有期徒刑3年7月 犯  罪  日 期  108年9月21日 108年10月5日 108年7月1日 偵查(自訴)機關 年　度　案　號  雲林地檢109年度偵字第5177、6081號、110年度偵第287、305、1348號 雲林地檢109年度偵字第5177、6081號、110年度偵第287、305、1348號 雲林地檢109年度偵字第5177、6081號、110年度偵第287、305、1348號 最　後 事實審 法　　院 臺灣雲林地方法院 臺灣雲林地方法院 臺灣雲林地方法院  案　　號 109年度訴字第702號、110年度訴字第151號 109年度訴字第702號、110年度訴字第151號 109年度訴字第702號、110年度訴字第151號  判決日期 111年1月5日 111年1月5日 111年1月5日 確　定 判　決 法　　院 臺灣雲林地方法院 臺灣雲林地方法院 臺灣雲林地方法院  案　　號 109年度訴字第702號、110年度訴字第151號 109年度訴字第702號、110年度訴字第151號 109年度訴字第702號、110年度訴字第151號  判決日期 111年3月1日 111年3月1日 111年3月1日  備           註  ⑴雲林地檢111年度執字第676號 ⑵編號2至20，前經本院以109年度訴字第702號、110年度訴字第151號合併判決定應執行有期徒刑11年2月確定   

編　          號  10 11 12 罪　          名  毒品危害防制條例(販賣第一級毒品) 毒品危害防制條例(販賣第一級毒品) 毒品危害防制條例(販賣第一級毒品) 宣    告   刑  有期徒刑8年 有期徒刑7年7月 有期徒刑7年7月 犯  罪  日 期  108年7月3日 108年9月12日 108年9月19日 偵查(自訴)機關 年　度　案　號  雲林地檢109年度偵字第5177、6081號、110年度偵第287、305、1348號 雲林地檢109年度偵字第5177、6081號、110年度偵第287、305、1348號 雲林地檢109年度偵字第5177、6081號、110年度偵第287、305、1348號 最　後 事實審 法　　院 臺灣雲林地方法院 臺灣雲林地方法院 臺灣雲林地方法院  案　　號 109年度訴字第702號、110年度訴字第151號 109年度訴字第702號、110年度訴字第151號 109年度訴字第702號、110年度訴字第151號  判決日期 111年1月5日 111年1月5日 111年1月5日 確　定 判　決 法　　院 臺灣雲林地方法院 臺灣雲林地方法院 臺灣雲林地方法院  案　　號 109年度訴字第702號、110年度訴字第151號 109年度訴字第702號、110年度訴字第151號 109年度訴字第702號、110年度訴字第151號  判決日期 111年3月1日 111年3月1日 111年3月1日  備           註  ⑴雲林地檢111年度執字第676號 ⑵編號2至20，前經本院以109年度訴字第702號、110年度訴字第151號合併判決定應執行有期徒刑11年2月確定   

編　          號  13 14 15 罪　          名  毒品危害防制條例(販賣第一級毒品) 毒品危害防制條例(販賣第一級毒品) 毒品危害防制條例(販賣第二級毒品) 宣    告   刑  有期徒刑7年7月 有期徒刑5年1月 有期徒刑3年7月 犯  罪  日 期  108年9月21日 108年10月1日 109年3月13日 偵查(自訴)機關 年　度　案　號  雲林地檢109年度偵字第5177、6081號、110年度偵第287、305、1348號 雲林地檢109年度偵字第5177、6081號、110年度偵第287、305、1348號 雲林地檢109年度偵字第5177、6081號、110年度偵第287、305、1348號 最　後 事實審 法　　院 臺灣雲林地方法院 臺灣雲林地方法院 臺灣雲林地方法院  案　　號 109年度訴字第702號、110年度訴字第151號 109年度訴字第702號、110年度訴字第151號 109年度訴字第702號、110年度訴字第151號  判決日期 111年1月5日 111年1月5日 111年1月5日 確　定 判　決 法　　院 臺灣雲林地方法院 臺灣雲林地方法院 臺灣雲林地方法院  案　　號 109年度訴字第702號、110年度訴字第151號 109年度訴字第702號、110年度訴字第151號 109年度訴字第702號、110年度訴字第151號  判決日期 111年3月1日 111年3月1日 111年3月1日  備           註  ⑴雲林地檢111年度執字第676號 ⑵編號2至20，前經本院以109年度訴字第702號、110年度訴字第151號合併判決定應執行有期徒刑11年2月確定   

編　          號  16 17 18 罪　          名  毒品危害防制條例(販賣第二級毒品) 毒品危害防制條例(販賣第二級毒品) 毒品危害防制條例(販賣第二級毒品) 宣    告   刑  有期徒刑3年8月 有期徒刑3年8月 有期徒刑3年7月 犯  罪  日 期  109年3月24日 109年4月4日 109年5月8日 偵查(自訴)機關 年　度　案　號  雲林地檢109年度偵字第5177、6081號、110年度偵第287、305、1348號 雲林地檢109年度偵字第5177、6081號、110年度偵第287、305、1348號 雲林地檢109年度偵字第5177、6081號、110年度偵第287、305、1348號 最　後 事實審 法　　院 臺灣雲林地方法院 臺灣雲林地方法院 臺灣雲林地方法院  案　　號 109年度訴字第702號、110年度訴字第151號 109年度訴字第702號、110年度訴字第151號 109年度訴字第702號、110年度訴字第151號  判決日期 111年1月5日 111年1月5日 111年1月5日 確　定 判　決 法　　院 臺灣雲林地方法院 臺灣雲林地方法院 臺灣雲林地方法院  案　　號 109年度訴字第702號、110年度訴字第151號 109年度訴字第702號、110年度訴字第151號 109年度訴字第702號、110年度訴字第151號  判決日期 111年3月1日 111年3月1日 111年3月1日  備           註  ⑴雲林地檢111年度執字第676號 ⑵編號2至20，前經本院以109年度訴字第702號、110年度訴字第151號合併判決定應執行有期徒刑11年2月確定   

編　          號  19 20 罪　          名  毒品危害防制條例(販賣第一級毒品) 毒品危害防制條例(販賣第一級毒品) 宣    告   刑  有期徒刑7年8月 有期徒刑7年8月 犯  罪  日 期  109年4月1日 109年4月3日 偵查(自訴)機關 年　度　案　號  雲林地檢109年度偵字第5177、6081號、110年度偵第287、305、1348號 雲林地檢109年度偵字第5177、6081號、110年度偵第287、305、1348號 最　後 事實審 法　　院 臺灣雲林地方法院 臺灣雲林地方法院  案　　號 109年度訴字第702號、110年度訴字第151號 109年度訴字第702號、110年度訴字第151號  判決日期 111年1月5日 111年1月5日 確　定 判　決 法　　院 臺灣雲林地方法院 臺灣雲林地方法院  案　　號 109年度訴字第702號、110年度訴字第151號 109年度訴字第702號、110年度訴字第151號  判決日期 111年3月1日 111年3月1日  備           註  ⑴雲林地檢111年度執字第676號 ⑵編號2至20，前經本院以109年度訴字第702號、110年度訴字第151號合併判決定應執行有期徒刑11年2月確定